【裁判字號】    98,交易,120
【裁判日期】    980630
【裁判案由】    過失傷害
【裁判全文】
臺灣臺北地方法院刑事判決             98年度交易字第120號
公  訴  人  台灣台北地方法院檢察署檢察官
被      告  乙○○
上列被告因過失傷害案件，經檢察官提起公訴（98年度偵字第
742 號），本院判決如下：
    主  文
乙○○因過失傷害人，處有期徒刑貳月，如易科罰金，以新台幣
壹仟元折算壹日。
    事  實
一、乙○○於民國97年10月25日7 時35分許許，駕駛車牌號碼為
    DC-8697 號自用小客車，沿台北市○○區○○路1 段由北往
    南方向行駛，途經台北市○○區○○路1 段與松隆路口時，
    應注意道路交通號誌之指示，而依當時天氣晴，日間有自然
    光線，路面鋪設柏油，乾燥無缺陷，亦無障礙物，並無不能
    注意之情事，竟疏未注意，未依交通號誌之指示而違規左轉
    ，致沿台北市○○區○○路1 段由南往北方向由甲○○所騎
    乘之車牌號碼119-BFJ 號機車，因閃避不及而撞擊乙○○前
    開車輛之右後保險桿而倒地，受有頭部外傷併輕微腦震盪及
    右眼外斜視之傷害。嗣乙○○於犯罪被發覺前，在現場向台
    北市政府警察局交通大隊信義分隊警員自首而接受裁判。
二、案經甲○○訴由台灣台北地方法院檢察署檢察官偵查起訴。
    理  由
一、被告對於公訴人所提之證據資料及以下本院作為判斷依據之
    各項證據資料，均同意或不爭執其證據能力，本院審酌該等
    言詞供述及書面作成時之情況認為適當，均無不宜作為證據
    之情事，依刑事訴訟法第159 條之5 規定，均得作為證據。
二、上開犯罪事實，業據被告乙○○坦承不諱，核與證人即告訴
    人甲○○之證述相符，復有台北市政府警察局信義分局交通
    分隊交通事故談話紀錄表、道路交通事故補充資料表、道路
    交通事故調查報告表（一）（二）、台北市政府警察局交通
    警察大隊道路交通事故分析研判表、道路交通事故現場圖、
    現場及車輛受損照片12紙、台北市立聯合醫院忠孝院區97年
    11月6 日診斷證明書在卷可稽。按汽車行駛至交岔路口，其
    行進、轉彎，應遵守燈光號誌或交通指揮人員之指揮道路交
    通安全規則第102 條第1 項第1 款訂有明文。被告違規左轉
    彎，未遵守交通號誌，致告訴人煞避不及發生衝撞，其有過
    失甚明。告訴人因本件車禍受有頭部外傷併輕微腦震盪及右
    眼外斜視之傷害，有台北市立聯合醫院忠孝院區97年11月6
    日診斷證明書在卷可稽，告訴人所受傷害與被告之過失行為
    間堪認具有相當因果關係。本件事證明確，被告犯行洵堪認
    定。
三、核被告所為，係犯刑法第284 條第1 項前段之過失傷害罪。
    經本院向告訴人就診之台北市立萬芳醫院函查，告訴人經核
    磁共振檢查，有右腦挫傷小出血，現仍有雙影（複視），已
    經在進步中等情，有該院98年3 月27日萬院醫病字第098000
    2130號函在卷可稽，是尚難認告訴人所受傷害已達重大不治
    或難治之程度，附此敘明。被告於警員到場時陳述肇事經過
    ，承認為肇事行為人而接受裁判，有北市○○○○○道路交
    通事故肇事人自首情形記錄表附卷可佐，核與自首要件相符
    ，爰依刑法第62條前段規定減輕其刑。爰審酌被告之過失程
    度非輕，致被害人受傷程度嚴重，犯後迄今未賠償被害人等
    一切情狀，量處如主文所示之刑，並諭知易科罰金之折算標
    準。
據上論斷，應依刑事訴訟法第284 條之1 、第299 條第1 項前段
，刑法第284 條第1 項前段、第62條前段、第41條第1 項前段，
刑法施行法第1 條之1 ，判決如主文。
本案經檢察官楊冀華到庭執行職務
中    華    民    國    98    年    6     月    30    日
                    刑事第七庭    法  官  林欣苑
上正本證明與原本無異。
如不服本判決應於收受送達後10日內向本院提出上訴書狀，並應
敘述具體理由；其未敘述上訴理由者，應於上訴期間屆滿後20日
內向本院補提理由書（均須按他造當事人之人數附繕本）「切勿
逕送上級法院」。告訴人或被害人如對於本判決不服者，應具備
理由請求檢察官上訴，其上訴期間之計算係以檢察官收受判決正
本之日期為準。
                                  書記官  劉英芬
中    華    民    國    98    年    6     月    30    日
附錄本案論罪法條
中華民國刑法第284條
（過失傷害罪）
因過失傷害人者，處6 月以下有期徒刑、拘役或5 百元以下罰金
，致重傷者，處1 年以下有期徒刑、拘役或5 百元以下罰金。
從事業務之人，因業務上之過失傷害人者，處1 年以下有期徒刑
、拘役或1 千元以下罰金，致重傷者，處3 年以下有期徒刑、拘
役或2 千元以下罰金。


司法院資訊處製作；財團法人民間司法改革基金會備份。
